【裁判字號】    95,海商小上,2
【裁判日期】    950505
【裁判案由】    給付運費等
【裁判全文】
臺灣臺北地方法院民事裁定           95年度海商小上字第2號
    上  訴  人  萬泰聯運有限公司
    法定代理人  甲○○
    被上訴人    富越投資顧問股份有限公司
    法定代理人  丙○○
    被 上 訴人  八幡山有限公司
    法定代理人  乙○○
上列當事人間請求給付運費等事件，上訴人對於中華民國九十四
年十一月十日臺灣臺北地方法院臺北簡易庭94年度北海商小字第
6號第一審判決提起上訴，本院裁定如下：
    主  文
上訴駁回。
第二審訴訟費用新台幣壹仟伍佰元由上訴人負擔。
    理  由
一、按對於小額程序第一審裁判之上訴或抗告，非以其違背法令
    為理由，不得為之；上訴狀內應記載上訴理由，表明下列各
    款事項：一原判決所違背之法令及其具體內容。二依訴訟資
    料可認為原判決有違背法令之具體事實，民事訴訟法第四百
    三十六條之二十四第二項、第四百三十條之二十五定有明文
    。是對於小額程序之第一審裁判提起上訴時，如上訴論旨並
    未具體指出原審認定事實有如何違反法令情事，更未具體指
    明其所違反法令之條項或其內容，自不得謂已合法表明上訴
    理由，其上訴難認為合法（最高法院七十年度臺上字第七二
    ○號判例意旨參照），而屬上訴不合程式，第二審法院應依
    同法第四百三十六條之三十二第二項準用同法第四百四十四
    條第一項以裁定駁回之（最高法院七十二年度臺聲字第一一
    三號裁判意旨參照）。再按民事訴訟法第四百六十八條規定
    ，判決不適用法規或適用不當者，為違背法令。而判決有同
    法第四百六十九條所列各情形之一者，為當然違背法令。是
    當事人提起上訴，如依民事訴訟法第四百六十八條規定，以
    原審判決有不適用法規或適用法規不當為理由時，其上訴狀
    或理由書應有具體之指摘，並揭示該法條之條項或其內容。
    若係成文法以外之法則，應揭示該法則之旨趣。倘為司法院
    解釋、或最高法院之判例，則應揭示該判解之字號或其內容
    。如依民事訴訟法第四百六十九條所列各款情形為理由時，
    其上訴狀或理由書，應揭示合於該條款之事實。上訴狀或理
    由書如未依此項方法表明，或其所表明者，顯與上開法條規
    定之情形不相合時，即難認為已對原審判決之違背法令有具
    體之指摘，其上訴自難認為合法。
二、經查，本件上訴人提起本件上訴，並未提出上訴理由，經原
    審及本院裁定命其提出上訴理由，迄今均未見其補正，而原
    審就上訴人所爭執事項，既已於判決中說明准駁理由及相關
    法律依據，上訴人對原審判決並無具體指出原審有何合於民
    事訴訟法第四百六十八條或四百六十九條所列各款之違背法
    令事實，更未指明其所違反法令之條項或內容及具體指摘原
    審判決究係違反何種經驗法則或論理法則，實難認上訴人業
    已合法表明「原判決有違背法令」之上訴理由，揆諸前揭說
    明，自不得謂已合法表明上訴理由；其上訴不合程式，顯難
    認為合法，自應由第二審法院以裁定駁回之。
三、本件訴訟費用額，確定如主文第二項所示金額。
四、據上論結，本件上訴為不合法，依民事訴訟法第四百三十六
    條之三十二、第四百四十四條第一項、第九十五條、第七十
    八條、第四百三十六條之十九第一項，裁定如主文。
中    華    民    國    95    年    5    月     5    日
                        民事第二庭審判長法  官  鄭純惠
                                        法  官  黃雯惠
                                        法  官  汪漢卿
以上正本係照原本作成
不得抗告
中    華    民    國    95    年    5     月    5     日
                                        書記官  許婉如


司法院資訊處製作；財團法人民間司法改革基金會備份。
